臺灣臺中地方法院刑事判決　　　　　　　94年度訴字第2339號
公　訴　人　臺灣臺中地方法院檢察署檢察官
被　　　告　丙○○
上列被告因公共危險等案件，經檢察官提起公訴（九十四年度偵
字第一○五四九號），被告於準備程序中就被訴為有罪之陳述，
經告知簡式審判程序之旨，並聽取公訴人、被告之意見後，由本
院合議庭裁定由受命法官獨任進行簡式審判程序，判決如下：
    主  文
丙○○服用酒類，不能安全駕駛動力交通工具而駕駛，處拘役伍
拾玖日，如易科罰金，以佰元折算壹日。又以加害財產之事，
恐嚇他人致生危害於安全，處拘役伍拾玖日，如易科罰金，以
佰元折算壹日；扣案之汽油桶、打火機各壹個，均沒收。應執行
拘役壹佰日，如易科罰金，以佰元折算壹日；扣案之汽油桶、
打火機各壹個，均沒收。
    犯罪事實
一、丙○○曾於民國八十二年間因殺人罪，經臺灣高等法院判處
　　有期徒刑十五年，褫奪公權十年，於九十年九月二十六日縮
    短刑期假釋出監，於九十七年七月十二日縮刑期滿（現假釋
    中，不構成累犯）。詎仍不知悔改，其與綽號「阿輝」、甲
    ○○合租之臺中市○區○○路一三六號後方鐵皮房屋，平時
    係丙○○居住其內，「阿輝」及甲○○則偶爾在該處休憩，
    未料丙○○因遭房東乙○○○催繳房租，卻未能向「阿輝」
    取得房租以供繳交，因此心情不佳，於九十四年六月二十五
    日下午三、四時許，騎乘ＣＥＳ─五一０號機車至臺中市○
    區○○路旁之小吃店，飲用十餘瓶啤酒，其飲酒後呼氣中酒
    精濃度高達每公升一點三六毫克，達不能安全駕車之程度，
    且明知服用酒類已達不能安全駕駛動力交通工具之標準，竟
    仍於同日十時許，酒後騎乘前開機車，沿臺中市○區○○路
    行駛返回上開鐵皮屋，見及在前開房屋前整理物品之甲○○
    乃另基於恐嚇及預備放火燒燬現有供人使用之住宅之意圖，
    明知自身隨攜帶之打火機足以燃起火源，詎向甲○○恫嚇稱
    「我心情不好，不想住在這裡，你們也別住了，我要把房子
    燒掉」等加害財產之語，又隨即取出其平日工作所用長寬各
    約三十公分、厚度約十公分內盛裝八分滿汽油之塑膠桶一個
    ，朝上開房屋之門口及牆壁潑灑汽油並四散流向該鐵皮屋之
    鐵門、地板，而預備放火，致使甲○○心生畏懼，立即逃離
    現場報警處理，丙○○則因不勝酒力，倒臥現場睡覺，始未
    釀成災害。嗣經警於當天晚間十時二十二分許在前開鐵皮屋
    前查獲倒臥在地之丙○○，並當場對丙○○施以酒精濃度呼
    氣測試，測得其酒後吐氣所含酒精成分為每公升一
    ．三六毫克，遠逾每公升○
    ．五五毫克之安全駕駛標準。
二、案經臺中市警察局第三分局報告臺灣臺中地方法院檢察署檢
    察官偵查起訴。
　　理  由
一、上揭犯罪事實，業據被告丙○○於偵查、本院準備及簡式審
    判程序中供承無訛，其稱：他於九十四年六月二十五日下午
    三、四時許，因房東要收房租，被害人甲○○與另一個房客
    「阿輝」分租房屋不肯支付房租，他向「阿輝」要不到錢，
    被害人甲○○也說她的錢遺失了，心情不好就到臺中市○○
    路的小吃店開始喝酒，他一個人喝了十幾瓶的啤酒，之後於
    同日晚間九時許，他就騎乘機車回到臺中市○○路一三六號
    後方鐵皮屋，為了嚇被害人甲○○，要她拿出錢來，他才以
    要將房屋燒掉等語恐嚇被害人甲○○，並將汽油倒在鐵皮屋
    旁的板子上方及掃把圈起處，但並未點火等語綦詳，經查：
（一）按服用酒類不能安全駕駛動力交通工具之認定，參考德國
      、美國之認定標準，對於駕駛人於呼氣中酒精濃度達每公
      升０．五五毫克以上、血液濃度達每公升０．一一以上者
      ，肇事率為一般正常人之十倍，應認為已達不能安全駕駛
      之標準（法務部八十八年五月十八日八八年度法檢字第一
      六六九號函參照），被告丙○○所測得呼氣酒精濃度為一
      ．三六毫克，並有酒精濃度測試單暨刑法第一百八十五條
      之三案件測試觀察紀錄表一紙附卷可稽（見警詢卷第三二
      頁），已逾前開不能安全駕駛之標準甚多，足證其當時已
      呈不能安全駕駛之狀態。
（二）據被害人甲○○於警詢、偵查及本院簡式審判中指述：案
      發當晚，被告丙○○騎機車回來，拿了一桶汽油並說「我
      心情不好，我不想住在這裡，你們也別住了」，之後就將
      汽油往房屋潑去，經她制止，要被告丙○○不要點火後，
      立即離開現場，旋即報警處理，過程中雖未造成危害，但
      她心裡非常恐懼等語明確（見警詢卷第十五、十六頁、偵
      查卷第十九、二十頁、本院卷第三十、三一頁），且經證
      人即臺中市警察局第三分局合作派出所警員廖文祺於偵查
      時證稱：警局接獲報案後，是由他前往現場處理，報案人
      甲○○站在系爭鐵皮屋前，被告丙○○則躺在門前睡覺，
      而現場鐵皮屋左邊門的牆上及地上都有汽油的油漬及味道
      ，並在被告的身上查獲有打火機一個，鐵皮屋及後方的民
      宅都有人居住等語（見偵查卷第十七、十八頁）；又參以
      被害人甲○○於偵訊所稱：「阿輝」當時人是在鐵皮屋的
      二樓睡覺等情（見偵查卷第十九頁），是被告既隨身攜帶
      打火機，且已潑灑汽油，又以燒燬房屋之事恐嚇被害人甲
      ○○，致使被害人甲○○心生畏懼，再者於被告潑灑汽油
      之際，後方則為民宅，被告丙○○於潑灑汽油後倘點燃打
      火機即足致燒燬現有人所在之建築而引起公共危險，從而
      其預備放火燒燬現有人所在之建物甚為明確。此外，並有
      現場照片、現場圖、房屋租賃契約書等資料附卷（見臺中
      市警察局第三分局刑案偵查卷宗第二五至三七頁）及打火
      機、汽油桶各一個扣案可資佐憑。
（三）是認被告丙○○前開自白，核與事證相符，被告犯行明確
      ，應依法予以論科。
二、核被告丙○○所為，酒醉駕車部分，係犯刑法第一百八十五
    條之三服用酒類不能安全駕駛動力交通工具罪；對被害人甲
    ○○恐嚇稱：「我心情不好，不想住在這裡，你們也別住了
    ，我要把房子燒掉」等加害財產之語詞，並將汽油潑灑在系
    爭鐵皮屋之牆上及地上，尚未著手於放火之行為，惟已致使
    被害人甲○○心生畏懼，則係犯同法第一百七十三條第四項
    、第一項之預備放火罪燒燬現供人使用之住宅罪、第三百零
    五條之恐嚇危害安全罪。被告丙○○係以一行為犯刑法第一
    百七十三條第四項、第一項之預備放火燒燬現供人使用之住
    宅罪及刑法第三百零五條之恐嚇罪，屬想像競合犯，應從一
    重之恐嚇危害安全罪。被告丙○○所犯上開服用酒類不能安
    全駕駛動力交通工具罪及恐嚇危害安全罪二罪間，犯意各別
    、行為互殊，應予分論併罰。爰審酌被告丙○○曾於八十二
    年間因殺人罪，經臺灣高等法院判處有期徒刑十五年，褫奪
    公權十年，於九十年九月二十六日縮短刑期假釋出監，於九
    十七年七月十二日縮刑期滿，現仍在假釋中等情，有臺灣臺
    中地方法院檢察署刑案資料查註紀錄表、臺灣高等法院被告
    前案紀錄各一份在卷可佐，足徵被告丙○○素行不佳，酒醉
    嚴重已不能安全駕駛，仍不顧公眾之安危，貿然駕車，應予
    非難；復因房租之細事，即潑灑汽油以為排解，對於公共安
    全之危害甚大，惟幸未造成無可挽回之憾事，且被告犯後坦
    認犯行不諱，態度良好，被害人甲○○當庭表示願意原諒被
    告丙○○，不再追究等語（見本院卷第三一頁），另屋主乙
    ○○○之代理人曾婉美復以書函告知不予告訴追訴之意旨，
    有和解協議書一紙在卷足稽，是認被告已取得被害人等之諒
    解、態度尚佳等一切情狀，分別量處如主文所示之刑，並定
    其應執行刑及均諭知易科罰金之折算標準。另扣案之盛裝汽
    油之汽油桶一個及打火機一只，均屬被告丙○○所有供犯罪
    所用之物，應依刑法第三十八條第一項第二款之規定宣告沒
    收，附此敘明。
據上論斷，應依刑事訴訟法第二百七十三條之一第一項、第二百
九十九條第一項前段，刑法第一百八十五條之三、第一百七十三
條第四項第一項第三百零五條、第五十五條第五十一條第
六款、第三十八條第一項第二款，罰金罰鍰提高標準條例第一條
前段、第二條，判決如主文。
本案經檢察官丁○○到庭執行職務
中    華    民    國    九十四    年   八  月   十九  日
                          臺灣臺中地方法院刑事第十二庭
                                法  官  劉  兆  菊
右正本證明與原本無異。
如不服本判決，應於送達後十日內向本院提出上訴狀（須附繕本
），上訴於臺灣高法院臺中分院。
                                書記官  孫  立  文
中    華    民    國    九十四    年   八  月   十九  日
附錄論罪科刑法條
中華民國刑法第一百七十三條
放火燒燬現供人使用之住宅或現有人所在之建築物、礦坑、火車
、電車或其他供水、陸、空公眾運輸之舟、車、航空機者，處無
期徒刑或七年以上有期徒刑。
失火燒燬前項之物者，處一年以下有期徒刑、拘役或五百元以下
罰金。
第一項之未遂犯罰之。
預備犯第一項之罪者，處一年以下有期徒刑、拘役或三百元以下
罰金。
刑法第一百八十五條之三：服用毒品、麻醉藥品、酒類或其他相
類之物，不能安全駕駛動力交通工具而駕駛者，處一年以下有期
徒刑、拘役或三萬元以下罰金。
刑法第三百零五條：以加害生命、身體、自由、名譽、財產之事
，恐嚇他人致生危害於安全者，處二年以下有期徒刑、拘役或三
百元以下罰金。
